【裁判字號】    90,易,1581
【裁判日期】    900529
【裁判案由】    違反商標法
【裁判全文】
臺灣高雄地方法院刑事判決                          九十年度易字第一五八一號
    公  訴  人  臺灣高雄地方法院檢察署檢察官
    被      告  乙○○
右列被告因違反商標法案件，經檢察官提起公訴（九十年度偵字第五四六九號），本
院判決如左：
    主  文
乙○○共同連續明知為意圖欺騙他人，於同一商品，使用相同於他人註冊商標之圖樣
之商品而販賣，處有期徒刑肆月，如易科罰金，以參佰元折算壹日。緩刑貳年。
扣案如附表二所示之物，均沒收。
    事  實
一、蔡素霞明知如附表一所示之商標圖樣，分別係瑞士商倩妮股份有限公司、義大利
    商固喜歡固喜公司、義大利商芬蒂國際有限公司、甲○○○○登馬爾悌耶公司（
    下稱路易威登公司）向我國經濟部中央標準局（已於民國八十八年一月二十六日
    改制為智慧財產局）申請註冊登記，取得至如附表所示時間止指定使用如附表一
    所示商品之商標專用權，且均在專用期間內，竟於民國九十年三月初某日，與某
    不詳年籍姓名之成年男子，基於意圖轉售營利之概括犯意聯絡，由該男子提供未
    經上開公司同意或授權即使用如附表一所示商標圖樣之皮夾、皮包、手錶、戒指
    、眼鏡，蔡素霞則負責自收受上開仿冒商標商品之日起，在高雄市○○區○○路
    夜市擺設攤位，以皮包、皮夾每個新台幣（下同）五百元至八百元、眼鏡每支二
    百九十元、手錶每只二百元、戒指每個一百元之價格，連續將眼鏡、手錶等物出
    售予不特定人，蔡素霞從中獲取皮包每個二至三百元、眼鏡每支九十元、手錶每
    只五十元、戒指每個十五元之利潤，其餘所得則歸該男子所有。嗣於同年月十四
    日二十一時三十五分許，在上開擺設攤位地點為警當場查獲，並扣得如附表二所
    示之仿冒商標商品共六十八件。
二、案經高雄市政府警察局苓雅分局移送台灣高雄地方法院檢察署檢察官偵查起訴。
    理  由
一、訊據被告蔡素霞固不諱言自九十年三月初起，在大昌路夜市擺設攤位，以上開價
    格將某不詳年籍、姓名成年男子所提供仿冒如附表一所示商標之皮包、皮夾、眼
    鏡、手錶、戒指販賣予不特定人，且與該不詳年籍姓名男子言明待一星期後再結
    算利潤之事實，惟辯稱不知該不詳年籍姓名成年男子所提供之皮包為仿冒品云云
    。經查：扣案如附表二所示之商品共六十八件經鑑定結果，均屬仿冒商標商品之
    情，，業據告訴人甲○○○○登公司代理人涂榆政、瑞士商倩妮股份有限公司代
    理人劉廷耀指訴綦詳，且衡之使用上開商標之商品在商場上已行銷數十年，均為
    知名品牌，且價格不斐，然被告所販售之扣案皮包、皮夾、眼鏡、戒指、手錶之
    成本價均僅數百元不等，為被告供述在卷，與真品價格相差甚大，足認其辯稱不
    知為仿冒品云云，不足採信，此外，並有如附表二所示之仿冒商標商品共六十八
    件扣案及現場相片二張、商標註冊證附卷可稽，是本件事證明確，被告犯行已足
    認定，應依法論科。
二、核被告明知為於同一商品使用相同於他人註冊商標圖樣之商品而販賣所為，係犯
    商標法第六十三條之販賣仿冒商標商品罪。被告與某不詳年籍姓名成年男子間，
    就上開犯行有犯意聯絡及行為分擔，為共同正犯。又其先後多次販賣犯行，時間
    緊接，方法相同，觸犯構成要件相同之罪名，顯係基於概括犯意為之，為連續犯
    ，應依刑法第五十六條規定論以一罪，並依法加重其刑。爰審酌被告為牟一己私
    利，無視他人商標專用權，更罔顧政府為消除「仿冒王國」惡名所作之努力，惡
    行非輕，惟念其犯後坦承部分犯行，態度尚佳，及犯罪所生危害等一切情狀，酌
    情量處如主文所示之刑，並諭知易科罰金之折算標準。再被告前未曾受有期徒刑
    以上刑之宣告，有本院被告院內索引卡紀錄表、臺灣高等法院被告全國前案紀錄
    表各一份在卷可按，經此偵查、起訴及論罪科刑程序，當知所警惕，信無再犯之
    虞，本院認所宣告之刑以暫不執行為適當，爰併諭知緩刑二年，以啟自新。至扣
    案之仿冒如附表二所示仿冒商標物品共六十八件，為被告意圖販賣而陳列之商品
    ，應依商標法第六十四條規定，宣告沒收。
據上論斷，應依刑事訴訟法第二百九十九條第一項前段，商標法第六十三條、第六十
四條，刑法十一條前段、第二十八條、第五十六條、第四十一條第一項、第七十四條
第一款，罰金罰鍰提高標準條例第二條，判決如主文。
中      華      民      國      九十    年      五      月    二十九    日
                                  臺灣高雄地方法院刑事第一庭
                                          法  官  黃  悅  璇
右正本證明與原本無異。
如不服本判決，應於判決送達後十日內，向本院提出上訴狀。
                                          書記官  沈      蘊
中    華    民    國  九十      年      五      月      三十      日
附錄法條：
商標法第六十三條
明知為前條商品販賣、意圖販賣陳列、輸出或輸入者，處一年以下有期徒刑、拘役或
科或併科新台幣五萬元以下罰金。


司法院資訊處製作；財團法人民間司法改革基金會備份。
